臺灣宜蘭地方法院民事裁定
111年度司繼字第432號
聲  請  人  宜蘭縣蘇澳地區農會

法定代理人  劉金德  
非訟代理人  鄭瀚彥  
關  係  人  詹連財律師住○○市○○區○○○路○段00號3樓                          之1
上列聲請人聲請選任被繼承人俞梓宜之遺產管理人事件，本院裁
定如下：
    主  文
選任詹連財律師為被繼承人俞梓宜（男、民國00年0月00日生、
身分證統一編號：Z000000000號、民國111年4月3日死亡、生前
最後住所：宜蘭縣○○鎮○○路0○0號）之遺產管理人。
准對被繼承人俞梓宜之繼承人為承認繼承之公示催告。
被繼承人俞梓宜大陸地區以外之繼承人，應自前項公示催告揭示
於司法院資訊網路之日起壹年內承認繼承。上述期限屆滿，無繼
承人承認繼承時，被繼承人俞梓宜之遺產，於清償債權，並交付
遺贈物後，如有賸餘即歸屬國庫。
聲請費用新臺幣壹仟元由被繼承人俞梓宜之遺產負擔。
    理  由
一、按繼承開始時，繼承人之有無不明，而無親屬會議或親屬會
    議未於一個月內選定遺產管理人者，利害關係人或檢察官得
    聲請法院選任遺產管理人，並由法院依公示催告程序，定六
    個月以上之期限，公告繼承人，命其於期限內承認繼承；又
    被繼承人之所有繼承人均拋棄其繼承權者，亦準用關於無人
    承認繼承之規定，民法第 1177條、第1178條第2項、第1176
    條第6項定有明文。此外，民法第 1177條所謂繼承開始時繼
    承人有無不明，係指戶籍簿上無可知之法定繼承人或雖有之
    而皆為繼承之拋棄而言（最高法院88年度臺上字第3185號判
    決參照）。再者，無人承認之繼承事件，由繼承開始時被繼
    承人住所地之法院管轄，家事事件法第127條第1項規定甚明
    。
二、聲請意旨略以：被繼承人俞梓宜尚欠聲請人本金新台幣4,09
    2,491元未清償，然被繼承人俞梓宜已於民國111年4月3日死
    亡，且其繼承人均已拋棄繼承，亦未有親屬會議為其選定遺
    產管理人之情事。又被繼承人身後留有不動產，聲請人為行
    使權利需要，爰依法聲請為被繼承人俞梓宜選任遺產管理人
    等語。
三、經查：聲請人主張其欲就被繼承人俞梓宜所遺財產行使權利
    ，業據其提出擔保放款借據、帳戶資料查詢、繼承系統表、
    被繼承人俞梓宜之除戶謄本及各繼承人等戶籍謄本、不動產
    謄本等件為證，經本院核閱無誤，堪信為真。是聲請人以利
    害關係人身分聲請選任被繼承人之遺產管理人，核與首揭規
    定尚無不合。按遺產管理人之設，旨在管理保存及清算遺產
    ，以免遺產散失，是以遺產管理人具有相當之公益色彩；又
    選任遺產管理人，除慮及管理遺產之公平性外，須考慮其適
    切性，亦即可對其遺產、遺債之情形瞭解較深，復與遺債債
    權人無利害共同關係而得忠誠處理者，優先選任為宜。經本
    院函詢關係人詹連財律師有無意願擔任被繼承人俞梓宜之遺
    產管理人，其具狀表示同意擔任被繼承人俞梓宜之遺產管理
    人，經核關係人詹連財律師係執業律師，此有卷附之律師證
    書影本為證，其對於遺產管理事件應有瞭解，並就遺產管理
    人職務之遂行，有所助益，且身為律師，應會秉公辦理，要
    不致有利害偏頗之虞，為保障聲請人之利益及期程序之公正
    、公信起見，本院認以選任詹連財律師為被繼承人俞梓宜之
    遺產管理人為適當。至被繼承人俞梓宜之遺產，依民法第11
    85條規定，於清償債權並交付遺贈物後，如有賸餘，應歸屬
    國庫，附予敘明。
四、爰裁定如主文。
五、如對本裁定抗告，須於裁定送達後10日之不變期間內，向本
    院提出抗告狀，並繳納抗告費新臺幣1,000元。
中　　華　　民　　國　　111 　年　　11　　月　　23　　日
                    家事法庭司法事務官　徐麗花